# 处置子公司剩余部分股权

提问人：Ryan_q 时间：2020-11-19 20:33:07
@chenyiwei，陈版主，现有一问题如下：
A公司持有B公司80%,A公司处置持有B公司70%股权，剩余10%，当时由于B公司存在引入外部投资者溢价增资，合并层面A公司调整了资本公积以后，如今在处置时当时合并层面确认的资本公积应当怎么处理：
1 、借：资本公积 贷：投资收益 全额确认
2 、借：资本公积 贷：投资收益 （结转70%部分）
3 、不处理
望陈版主解答！

回答人：chenyiwei
若当初引入新股东的交易和现在导致丧失控制权的股权处置交易不构成“一揽子交易”的，则当初引入少数股东时在合并报表层面确认的资本公积，在丧失控制权时不处理，继续体现在合并报表的资本公积中。